【裁判字號】    97,消債抗,132
【裁判日期】    971128
【裁判案由】    更生事件
【裁判全文】
臺灣板橋地方法院民事裁定           97年度消債抗字第132號
聲  請  人  甲○○
上列抗告人因更生事件及保全處分，對於中華民國97年9 月15日
本院97年度消債更字第1301號裁定提起抗告，本院裁定如下：
    主    文
抗告及保全處分聲請均駁回。
抗告程序費用新臺幣壹仟元由抗告人負擔。
    理    由
一、按聲請更生或清算，徵收聲請費新臺幣（下同）1,000 元；
    郵務送達費及法院人員差旅費不另徵收。但所需費用超過應
    徵收之聲請費者，其超過部分，依實支數計算徵收；前項所
    需費用及進行更生或清算程序之必要費用，法院得酌定相當
    金額，定期命聲請人預納之，逾期未預納者，除別有規定外
    ，法院得駁回更生或清算之聲請，消費者債務清理條例第6
    條定有明文。次按，裁定經宣示後，為該裁定之法院、審判
    長、受命法官或受託法官受其羈束；不宣示者，經公告或送
    達後受其羈束，民事訴訟法第238 條定有明文。
二、本件抗告意旨略以：原裁定要求抗告人補正之資料，乃共高
    達18項之多，又諭令抗告人須繳付4,080 元之程序費用，該
    數要求牽涉收集資料、整理、研究之時間較長，本需相當時
    日準備，短期內復要求抗告人繳付高額程序費用，更是強人
    所難，且抗告人又均已有盡最大之能力全部補上，顯見其甚
    有配合及清償之誠意，實不宜及以此程序得瑣碎問題，即使
    抗告人喪失此次聲請更生之機會，爰求為廢棄原裁定，並發
    回原審另為適當之裁定等語。
三、查本件抗告人於原審為更生之聲請，經原審於民國97年8 月
    26日裁定命抗告人於裁定送達後10日內，補正郵務送達費4,
    080 元及更生聲請所需之相關資料，該裁定於97年9 月2 日
    合法送達抗告人，有該裁定送達證書在卷足稽（見原審卷第
    57頁）。惟查，原審既已明示補正期限為10日內，即同年9
    月13日之前，期限自應至同年9 月12日期滿，嗣並因抗告人
    未遵期於限期內補正郵務送達費及相關證明文件資料，於同
    年9 月15日下午5 時裁定公告駁回抗告人之更生聲請，有本
    院裁判主文公告證書在卷可稽（見原審卷第104 頁），是該
    裁定已生羈束力。抗告人雖於同年9 月19日下午補繳足額郵
    務送達費及相關證明文件資料，此有抗告人補正之民事陳報
    狀上所蓋之收狀戳為證（見原審卷第137 頁），惟係於原審
    認其所為之訴訟行為不合法予以駁回後，始予補正。從而，
    原審以抗告人逾期未補正為由，裁定駁回其更生之聲請，於
    法並無不合。是抗告人指摘原裁定不當，求予廢棄，非有理
    由，應予駁回。又本件更生之聲請既遭駁回，則抗告人保全
    處分之聲請即失所附麗，應一併駁回。
三、據上論結，本件抗告為無理由，依消費者債務清理條例第15
    條，民事訴訟法第495 條之1 第1 項、第449 條第1 項、第
    95條、第78條，裁定如主文。
中    華    民    國    97    年    11    月    28    日
              民事第三庭    審判長法  官  朱耀平
                                  法  官  陳映如
                                  法  官  邱育佩
本件不得再抗告
中    華    民    國    97    年    11    月    28    日
                                  書記官  林兆嘉


司法院資訊處製作；財團法人民間司法改革基金會備份。
